# 求助陈版主 - 运输费用账务处理

提问人：芒果 爱 学 习 时间：2022-04-21 17:03:11
陈版主好，
有个业务需要咨询一下，我们公司在海外有子公司，然后由子公司销售给海外客户。现在我们会提前备货到海外仓，然后再销售给客户，请问这部分应该进费用还是进成本处理呢？谢谢陈版主。

回答人：chenyiwei
从境内母公司发货到海外仓的运费不是与特定的客户合同相关联的，一般是作为销售费用。

提问人：沉默羔羊 时间：2022-11-15 13:34:35
请教陈老师，如果是客户要求设立海外仓呢？这种要求有可能在销售合同中直接体现，也有可能没有直接的书面形式。

回答人：chenyiwei
仍建议直接费用化处理。

提问人：沉默羔羊 时间：2022-11-15 18:32:05
陈老师可以帮忙描述一下具体的依据吗？

回答人：chenyiwei
存货准则规定：仓储成本一般不列入存货成本，除非该仓储过程是生产的必经步骤（如酿酒业）。